【裁判字號】    98,上更(一),9
【裁判日期】    980504
【裁判案由】    給付票款等
【裁判全文】
臺灣高等法院臺南分院民事判決  98年度上更(一)字第9號
上  訴  人  中華聯合半導體設備製造股份有限公司
法定代理人  陳 護 木
訴訟代理人  劉 豐 州  律師
複代  理人  曾 瓊 瑤  律師
被上  訴人  甲 ○ ○
上列當事人間請求給付票款事件，上訴人對於中華民國九十六年
八月三十日臺灣臺南地方法院第一審判決（九十六年度訴字第七
八七號），提起上訴，本院就假執行部分於九十八年四月二十八
日言詞辯論終結，判決如下：
    主  文
原判決所命上訴人給付部分（包括訴訟費用負擔）得假執行。
上訴人如於執行標的物拍定、變賣前，以新台幣四百萬元供擔保
後，得免假執行。
    理  由
一、按第二審法院應依聲請，就關於假執行之上訴，先為辯論及
    裁判。民事訴訟法第四百五十五條規定甚明。本件被上訴人
    主張因上訴人之財產被原審法院實施強制執行中，欲以本件
    票據債權參與分配，請求先就原判決假執行部分先行辯論判
    決，於法並無不合。
二、次按本於票據有所請求而涉訟者，不問其標的金額或價額一
    律適用簡易程序；第二項之訴訟，案情繁雜或其訴訟標的金
    額或價額逾第一項所定額數十倍以上者，法院得依當事人聲
    請，以裁定改用通常程序，並由原法官繼續審理。民事訴訟
    法第四百二十七條第一項第六款、第二項、第五項規定甚明
    。查：本件被上訴人係本於票據對上訴人請求，請求之票款
    金額係新台幣（下同）四百萬元，未逾五百萬元，而依卷內
    資料，亦未見兩造以案情繁雜為由，聲請原法院裁定改按通
    常程序審理，原法院亦未曾以裁定諭知改用通常程序，乃原
    法院誤用通常程序審理判決，其訴訟程序雖有誤用，但依民
    事訴訟法第四百五十一條第一項規定，應適用簡易訴訟程序
    之事件，第二審法院不得以第一審法院行通常訴訟程序而廢
    棄原判決，以符訴訟經濟之要求，又第一審雖將簡易訴訟事
    件誤為通常訴訟事件，而依通常訴訟程序審理，並不因此改
    變其為簡易訴訟事件之性質。此觀同條第二項規定，仍應適
    用簡易程序之上訴審相關規定自明。末按就民事訴訟法第四
    百二十七條第一項至第四項訴訟適用簡易程序所為被告敗訴
    之判決，法院應依職權宣告假執行。民事訴訟法第三百八十
    九條第一項第三款著有明文。如上所述，本件既屬票款事件
    應屬簡易事件，原審既為一審被告即上訴人敗訴判決，因原
    判決未諭知假執行，則被上訴人聲請就原判決其勝訴部分依
    職權宣告假執行，自無不合，爰宣告之，又上訴人即被告既
    聲明願供擔保請宣告免為假執行，核無不合，併予宣告之。
三、結論，依民事訴訟法第四百六十三條、第三百八十九條第一
    項第三款、第三百九十二條第二項，判決如主文。
中    華    民    國    98    年    5     月    4     日
                  民事第二庭    審判長法  官  丁振昌
                                      法  官  李素靖
                                      法  官  吳上康
上為正本係照原本作成。
如對本判決上訴，須於判決送達後20日內向本院提出上訴狀，未
表明上訴理由者，應於上訴後20日內，向本院提出理由書（須附
繕本）。依法應委任律師為訴訟代理人，始得上訴。
中    華    民    國    98    年    5     月    7     日
                                      書記官  易慧玲
【附記】
民事訴訟法第466條之1：
(1)對於第二審判決上訴，上訴人應委任律師為訴訟代理人。但上
  訴人或其法定代理人具有律師資格者，不在此限。
(2)上訴人之配偶、三親等內之血親、二親等內之姻親，或上訴人
  為法人、中央或地方機關時，其所屬專任人員具有律師資格並
  經法院認為適當者，亦得為第三審訴訟代理人。
民事訴訟法第466條之2：
  上訴人無資力委任訴訟代理人者，得依訴訟救助之規定，聲請
  第三審法院為之選任律師為其訴訟代理人。

司法院資訊處製作；財團法人民間司法改革基金會備份。
